Inventaris van het archief van het Ministerie van Koloniën: Personeelsdossiers, 1926-1959
Nationaal Archief, Den Haag
Ministerie van Koloniën: Personeelsdossiers, Serie DD
Koloniën / Personeelsdossiers, 1926-1957
1926-1959
K23063
3.50 meter; 27 inventarisnummers.
Normale geschreven, getypte en gedrukte documenten, geen bijzondere handschriften.
Nationaal Archief, Den Haag
Ministerie voor Uniezaken en Overzeese Rijksdelen 1949-1952
Ministerie van Overzeese Rijksdelen 1952-1959
Ministerie van Koloniën 1842-1945
Ministerie van Overzeese Gebiedsdelen 1945-1949
Personeelsdossiers van de ambtenaren die werkten bij het Ministerie van Koloniën in Nederland in de periode van 1926-1959.
Archiefvorming
Geschiedenis van het archiefbeheer
De verwerving van het archief
Het archief is krachtens bepalingen van de Archiefwet overgebracht.
2.10
Aanwijzingen voor de gebruiker
Openbaarheidsbeperkingen
Deels openbaar, deels beperkt openbaar (A). Beperking geldt voor stukken jonger dan 75 jaar.
Materiële beperkingen
Aanvraaginstructie
Openbare archiefstukken kunnen online worden aangevraagd en gereserveerd. U kunt dit ook via de terminals in de studiezaal van het Nationaal Archief doen. Om te kunnen reserveren dient u de volgende stappen te volgen:
U maakt een profiel aan op www.gahetna.nl, en logt vervolgens in
Via de archiefinventaris (alleen de beschrijvingen met rode nummers) selecteert u het gewenste archiefstuk door op de knop 'Reserveren' te klikken
In het volgende scherm geeft u aan op welke dag u het archiefstuk wilt inzien
Indien u zich bevindt in de studiezaal en een tafelnummer heeft ontvangen kunt u dit nummer vermelden. Als u geen tafelnummer heeft kunt u tafelnummer 777 laten staan
Vervolgens bevestigt u uw reservering door deze te versturen.
Verwant materiaal
Beschikbaarheid van kopieën
Verwante archieven
Voor gegevens over de ambtenaren in Oost-Indië zie:
2.10.36.22 Stamboeken burgerlijke ambtenaren, 1836-1936
en:
2.10.36.21 Stamkaarten Oost-Indische Ambtenaren, ca. 1912-1952
Beschrijving van de series en archiefbestanddelen
- Personeelsdossiers., 1926-1959; 1-27
  - 1926, 1
  - 1927, 2
  - 1928, 3
  - 1929, 4
  - 1930, 5
  - 1931, 6
  - 1932, 7
  - 1933, 8
  - 1934, 9
  - 1935, 10
  - 1936, 11
  - 1937, 12
  - 1938, 13
  - 1939, 14
  - 1940-1941, 15
  - 1942-1944, 16
    Openbaarheid beperkt tot 1 januari 2020
  - 1945, 17
    Openbaarheid beperkt tot 1 januari 2021
  - 1946, 18
    Openbaarheid beperkt tot 1 januari 2022
  - 1947, 19
    Openbaarheid beperkt tot 1 januari 2023
  - 1948, 20
    Openbaarheid beperkt tot 1 januari 2024
  - 1949, 21
    Openbaarheid beperkt tot 1 januari 2025
  - 1950, 22
    Openbaarheid beperkt tot 1 januari 2026
  - 1951, 23
    Openbaarheid beperkt tot 1 januari 2027
  - 1952-1953, 24
    Openbaarheid beperkt tot 1 januari 2029
  - 1954-1955, 25
    Openbaarheid beperkt tot 1 januari 2031
  - 1956-1957, 26
    Openbaarheid beperkt tot 1 januari 2033
  - 1958-1959, 27
    Openbaarheid beperkt tot 1 januari 2035